臺灣臺中地方法院民事裁定　96年度抗字第192號
抗　告　人　非凡通運有限公司
法定代理人　甲○○
相　對　人　乙○○
上列抗告人與相對人間聲請給付資遣費事件，對於本院台中簡易
庭民國96年5月22日所為裁定 (96年度中勞小字第18號)，提起抗
告，本院裁定如下：
    主    文
原裁定廢棄。
抗告費用由相對人負擔。
    理    由
一、抗告意旨略以：96年4月13日言詞辯論期日，抗告人公司經
    理郭常聰到庭僅為陳述本件有管轄錯誤情形，然因當日未提
    出委任狀，法院認未經合法代理，禁止郭常聰於當日庭期為
    陳述，更遑論聲明應受裁判事項，依法該期日應視為抗告人
    未到庭，而無民事訴訟法第25條應訴管轄之適用，是以再抗
    告人事後具狀抗辯法院無管轄權，法院為移轉管轄裁定，於
    法並無不合。原裁定撤銷移轉管轄裁定，適用法規顯有錯誤
    ，原裁定應予廢棄等語。
三、按抗告法院認抗告為有理由者，應廢棄或變更原裁定；非有
    必要，不得命原法院或審判長更為裁定。當事人於訴訟未經
    合法代理者，其判決當然違背法令。民事訴訟法第492條、
    第469第5款分別定有明文。經查：本院函詢原審有關96年4
　　月13日庭期，抗告人是否委任　訴訟代理人？有無委任狀附
  　卷？如有委任是否經審判長拒絕其為訴訟代理人？經原審書
    記官函復如下：「本股受理96中勞小18號給付資遣費事件於
    96 年4月13日上午10時5分開言詞辯論庭，被告非凡通運公
    司係委任經理郭常聰到庭 (詳報到單)，但並未庭呈委任狀
    ，經調閱當天開之數位錄音，勘驗結果如下：錄音時間 (下
    同)1:36 被告訴代表示其是否可發言，法官表示可以，並詢
    問有無委任狀，被告訴代表示其為被告公司經理，無委任狀
    ，2:10被告訴代表示委任狀後補，5:10及11:10被告訴代抗
　　辯原告係自行離職，8:19被告訴代表示委任狀及答辯狀均後
  　補。之後被告公司於4/26之答辯狀中聲請移轉管轄，郭常聰
    之委任狀迄未補正」，有本院民事記錄科查詢表及開庭錄音
    光碟在卷可稽。次查，訴訟代理人應委任律師為之。但經審
    判長許可者，亦得委任非律師為訴訟代理人。民事訴訟法第
    68條第1項定有明文。本件抗告人公司員工郭常聰雖於原審
    96年4月13日言詞辯論時表明受委任為抗告人之訴訟代理人
    到庭陳述，並經審判長許可為訴訟代理人，郭常聰並於審理
    時抗辯相對人係自行離職等語，惟迄今郭常聰未提出委任狀
  　，抗告人復否認有委任郭常聰代理訴訟之行為，難認抗告人
    於原審訴訟已經合法代理，抗告人既未經合法代理，郭常聰
    所為到庭陳述，難認已生抗告人應訴管轄之效果。原審以郭
    常聰到庭為應訴管轄，已生抗告人應訴管轄效果，而撤銷移
    轉管轄裁定，復將郭常聰列為抗告人之訴訟代理人揆諸上揭
    說明，當然違背法令。
四、抗告人請求將原裁定廢棄，應認為有理由，爰由本院將原裁
    定廢棄如主文第一項所示。
五、依民事訴訟法第432條之32第3項、第492條、第95條、第78
    條，裁定如主文。
中　　華　　民　　國　　96　　年　　11　　月　　5　　日
                  民事第一庭    審判長  蔡王金全
                                法  官  吳蕙玟
                                法  官  陳學德
正本係照原本作成
不得抗告。
中　　華　　民　　國　　96　　年　　11　　月　　5　　日
                                書記官  何惠文
